【裁判字號】    95,上訴,1819
【裁判日期】    950926
【裁判案由】    毒品危害防制條例
【裁判全文】
臺灣高等法院臺中分院刑事判決        95年度上訴字第1819號
上  訴  人
即  被  告  乙○○
上列上訴人因毒品危害防制條例案件，不服臺灣彰化地方法院95
年度訴字第979號中華民國95年6月30日第一審判決（起訴案號：
臺灣彰化地方法院檢察署95年度偵字第3124號），提起上訴，本
院判決如下：
    主    文
上訴駁回。
    事    實
一、乙○○明知海洛因屬於政府公告列管之第一級毒品，不得非
    法轉讓，竟仍基於轉讓第一級毒品海洛因之概括犯意，於94
    年間某日，先在其位於彰化縣二林鎮原斗社區之租屋處，向
    姓名、年籍不詳綽號「蟑螂」之人取得數量不詳之海洛因後
    ，隨即於同年9月間在上開租屋處，連續3次無償轉讓各 1小
    包之海洛因予友人丙○○施用。嗣於95年1月3日丙○○因施
    用毒品案件接受警詢時，供出其所施用之海洛因來源，始為
    警循線查獲。
二、案經臺南縣警察局移送臺灣彰化地方法院檢察署檢察官偵查
    起訴。
    理    由
一、訊據上訴人即被告（以下簡稱被告）乙○○矢口否認上開犯
    行，辯稱：伊並未轉讓毒品給丙○○，是丙○○叫伊承認伊
    才承認的云云。惟查上開事實，業據被告於原審準備程序及
    審理中均自白不諱 （見原審卷第9頁背面、第12頁背面），
    其於原審審理中且明確供稱：共轉讓 3次海洛因給丙○○等
    語，核與證人丙○○於偵查中所證被告有轉讓海洛因予伊施
    用之情節相符；而證人丙○○為警查獲後，經警採集其尿液
    送驗，結果確呈嗎啡陽性反應，亦有長榮大學出具之確認報
    告一紙在卷可按，參以證人丙○○於本院審理中仍具結證稱
    ：伊沒有要陷害被告等語（見本院卷第20頁背面），堪認被
    告於原審之自白與事實相符，其於本院審理中始翻異前供，
    顯係事後卸責之詞，不足採信。事證明確，被告上開犯行，
    堪以認定。
二、被告行為後，刑法第56條連續犯之規定，業於94年1月7日修
    正公布刪除，並於95年7月1日施行，則被告之犯行，因行為
    後新法業已刪除連續犯之規定，此刪除雖非犯罪構成要件之
    變更，但顯已影響行為人刑罰之法律效果，自屬法律有變更
    ，依新法第2條第1項規定，比較新、舊法結果，仍應適用較
    有利於被告之行為時法律即舊法論以連續犯（最高法院95年
    第8次刑事庭會議決議參照） 。核被告所為，係犯毒品危害
    防制條例第8條第1項之轉讓第一級毒品罪。其因轉讓而持有
    海洛因之低度行為，應為轉讓之高度行為所吸收，不另論罪
    。其先後三次轉讓海洛因予丙○○之行為，時間緊接，犯罪
    構成要件相同，顯係基於概括犯意反覆為之，應依修正前刑
    法第56條連續犯之規定論以一罪，並加重其刑。原審審酌被
    告轉讓毒品之行為足以危害社會秩序，惟所轉讓之對象係原
    本即有施用毒品惡習之人，暨其轉讓之次數、數量，於原審
    坦承犯行之犯後態度等一切情狀，量處有期徒刑1年2月，認
    事用法俱無違誤，量刑亦稱妥適，被告上訴意旨空言否認犯
    行，指摘原判決不當，為無理由，應予駁回。
據上論斷，應依刑事訴訟法第368條，判決如主文。
本案經檢察官甲○到庭執行職務。
中    華    民    國    95    年    9     月    26    日
              刑事第十庭  審判長法  官  林  照  明
                                法  官  蔡  名  曜
                                法  官  唐  光  義
上列正本證明與原本無異。
如不服本判決應於收受送達後十日內向本院提出上訴書狀，其未
敘述上訴之理由者並得於提起上訴後十日內向本院補提理由書（
均須按他造當事人之人數附繕本）。
                                書記官  王  麗  珍
中    華    民    國    95    年    10    月    3     日
                                                      Ｒ


司法院資訊處製作；財團法人民間司法改革基金會備份。
